臺灣橋頭地方法院民事裁定
110年度訴字第631號
上訴人  即
被      告  李慧玲  


被上訴人即
原      告  王惠豐  
上列當事人間請求塗銷所有權移轉登記等事件，上訴人對本院於
民國111年8月30日所為之第一審判決，提起上訴，本院裁定如下
：
    主  文
上訴人應於本裁定正本送達翌日起五日內，繳納第二審裁判費新
臺幣壹拾肆萬貳仟伍佰柒拾伍元，逾期未補正，即駁回其上訴。
上訴人應於本裁定正本送達翌日起十日內，具狀補正上訴理由。
    理  由
一、按提起第二審上訴，應依訴訟標的金額繳納裁判費，並以上
    訴狀表明上訴理由，此為民事訴訟法第77條之16第1項、第4
    41條第1項第4款所明定之上訴必要程式。次按上訴不合程式
    或有其他不合法情形而可以補正者，原第一審法院應定期間
    命其補正，如不於期間內補正（上訴理由除外），應以裁定
    駁回之，此觀同法第442條第2項、第3項規定自明。又按訴
    訟標的之價額，由法院核定。核定訴訟標的之價額，以起訴
    時之交易價額為準，無交易價額者，以原告就訴訟標的所有
    之利益為準。以一訴主張數項標的者，其價額合併計算之，
    但所主張之數項標的互相競合或應為選擇者，其訴訟標的價
    額，應依其中價額最高者定之，民事訴訟法第77條之1第1項
    、第2項、第77條之2第1項分別定有明文。
二、經查，原判決判決上訴人全部敗訴，上訴人提起第二審上訴
    ，並聲明：（一）原判決廢棄。（二）被上訴人在第一審之
    訴駁回。惟未據繳納第二審裁判費，亦未以上訴狀表明上訴
    理由。被上訴人於原審訴之聲明為：（一）確認上訴人與同
    案被告朱秀華間就坐落高雄市○○區○○○○段00○000地號土地及
    其上同段000建號建物（下合稱系爭房地），於民國104年9
    月30日所為之買賣債權行為，及於同年10月14日所為所有權
    移轉登記之物權行為不存在。（二）李慧玲應給付朱秀華新
    臺幣（下同）9,500,000元，及自111年7月12日起至清償日
    止，按週年利率百分之5計算之利息，並由被上訴人於5,918
    ,320元，及自106年7月3日起至朱秀華清償被上訴人之日止
    ，按週年利率百分之5計算之利息範圍內代位受領。是被上
    訴人乃係以一訴訴請確認李慧玲、朱秀華就系爭房地所為之
    買賣債權行為、所有權移轉登記之物權行為不存在，並請求
    渠等回復原狀，自經濟上觀之，其訴訟目的一致，不超出終
    局標的範圍，揆諸前揭說明，其訴訟標的價額應以其中價額
    最高者定之。而前揭聲明訴訟標的價額分別為2,820,000元
    （計算式：90平方公尺Ｘ公告現值24,500元／平方公尺＋建物
    課稅現值615,000元＝2,820,000元）、9,500,000元，是本件
    上訴利益核定為9,500,000元，應徵第二審裁判費142,575元
    ，茲命上訴人於本裁定送達之日起5日內如數向本院繳納，
    逾期未補正，即駁回其上訴。並命上訴人於如主文第二項所
    定期限補正上訴理由。
三、依民事訴訟法第442條第2項，裁定如主文。 
中　　華　　民　　國　　111 　年　　10　　月　　7 　　日
          　　　　民事第三庭  審判長法  官  朱玲瑤
　　　　　　　　　                  法  官  楊捷羽
　　　　　　　　　                  法  官  呂明龍
以上正本係照原本作成。
如不服本裁定關於核定訴訟標的價額部分，得於收受裁定正本後
10日內向本院提出抗告狀，並繳納抗告裁判費新臺幣1,000元；
其餘關於命補繳裁判費部分，不得抗告。
中　　華　　民　　國　　111 　年　　10　　月　　7 　　日
     　　　　　　　　　　　　書　記　官  洪嘉鴻